臺灣高等法院民事裁定　　　　　　　　　 96年度抗字第484號
抗　告　人　甲○○
上列抗告人因與相對人花蓮區中小企業銀行股份有限公司間假扣
押事件，對於中華民國95年10月20日臺灣桃園地方法院95年度裁
全字第9770號裁定，提起抗告，本院裁定如下：
    主  文
抗告駁回。
抗告訴訟費用由抗告人負擔。
    理  由
 一、按債權人就金錢請求或得易為金錢請求之請求，欲保全強
     制執行者，得聲請假扣押。假扣押非有日後不能強制執行
     或甚難執行之虞者，不得為之。請求及假扣押之原因應釋
     明之。前項釋明如有不足，而債權人陳明願供擔保或法院
     認為適當者，法院得定相當之擔保，命供擔保後為假扣押
     ，民事訴訟法第522條第1項、第523條第1項及第526條第1
     項、第2項定有明文。次按證明與釋明在構成法院之心證
     上程度未盡相同，所謂證明者，係指當事人提出之證據方
     法，足使法院產生堅強之心證，可以完全確信其主張為真
     實而言，與釋明云者，為當事人提出之證據未能使法院達
     於確信之程度，僅在使法院得薄弱之心證，信其事實上之
     主張大概為如此者有間，二者非性質上之區別，乃分量上
     之不同（最高法院95年台抗字第386號裁定意旨參照）。
二、抗告意旨略以：伊並無隱匿財產之事，因伊積欠銀行約新
    台幣（下同）200萬元無力再繳房貸才想處理，且本件伊為
    連帶保證人，真正債務人並非伊，伊並非不想還錢，因為全
    部債務將近300萬元才想商談利率調降，然相對人不接受且
    直接假扣押其財產，伊深表不服云云。
三、經查：相對人主張案外人張美珠邀同抗告人為連帶保證人於
    民國94年8月31日向伊借款60萬元，約定到期日為97年8月31
    日，並有利息及違約金之約定。詎債務人不依約繳納本息，
    迭經催討，亦無效果，尚欠伊合計49萬759元及應計之利息
    與違約金等情，業據其提出借款契約及授信約定書影本為證
    （見原審卷第4頁、第4頁背面），堪認相對人就其請求之原
    因已為釋明。另就假扣押之原因，相對人主張抗告人正處分
    其財產中，恐有日不能強制執行或甚難執行之虞，並願供擔
    保以補足釋明，參之抗告人自承伊因積欠銀行200萬元無力
    再繳房貸等情，已使法院得薄弱之心證，信其事實上之主張
    大概為如此，且相對人之釋明雖有不足，惟其既陳明願供擔
    保，應認足補其釋明之不足，經核與假扣押之要件相符，揆
    諸首揭規定，法院得定相當之擔保，命供擔保後為假扣押。
    故原法院裁定准許相對人所為假扣押之聲請，經核並無不合
    ，抗告意旨仍執前詞，指摘原裁定不當，求予廢棄，為無理
    由，應予駁回。
四、據上論結，本件抗告為無理由，爰裁定如主文。
中　　華　　民　　國　　96　　年　　4 　　月　　16　　日
                  民事第七庭審判長法  官  鄭三源
                                  法  官  王聖惠
                                  法  官  周美月
正本係照原本作成。
不得再抗告。
中　　華　　民　　國　　96　　年　　4 　　月　　17　　日
　　　　　　　　　　　　　　　　　書記官  李華安
